【裁判字號】    88,易,3350
【裁判日期】    890107
【裁判案由】    竊盜
【裁判全文】
臺灣板橋地方法院刑事判決                        八十八年度易字第三三五號
    公  訴  人  臺灣板橋地方法院檢察署檢察官
    被      告  乙○○
右列被告因竊盜案件，經檢察官提起公訴（八十八年度偵字第一四三二五號），本院
判決如左：
    主  文
乙○○踰越牆垣竊盜，累犯，處有期徒刑捌月。
    事  實
一、乙○○曾於民國八十六年間，因違反槍砲彈藥刀械管制條例等案件，經本院判處
    應執行有期徒刑十月確定，於八十七年十一月二十三日縮短刑期假釋期滿執行完
    畢（構成累犯），仍不知悔改，竟意圖為自己不法之所有，於八十八年六月七日
    上午八時三十分許，以踰越圍牆（起訴書誤為毀壞頂樓木門）之方式，侵入台北
    縣泰山鄉○○路○段一九巷五弄五六號丙○○所有之建築物（起訴書誤住宅）內
    （無故侵入他人建築物部分未據告訴），竊取丙○○所有之木箱一個（內有遙控
    汽車一組、美金二元、新台幣五十元紙鈔七張、富爾登國際事業股份有限公司股
    票十五張），於得手後旋為丙○○發現報警當場查獲。
二、案經台北縣警察局新莊分局報請台灣板橋地方法院檢察署檢察官偵查起訴。
    理  由
一、訊據被告乙○○固坦承有於上開時、地，以逾越建築物圍牆之方式，侵入被害人
    丙○○所有之建築物內，惟矢口否認涉有上開犯行，辯稱：是丁○○告訴伊該地
    無人居住，請伊過去幫忙搬東西，伊知道他要去偷東西，伊去是為了要知道丁○○將贓物放置何處，因為伊之前有向新莊分局的偵查員甲○○說丁○○有在偷東
    西，甲○○要伊注意贓物放何處。伊到的當時，沒有看到丁○○，伊就自己進去
    ，伊以為東西是沒有人的，所以才去搬放在樓梯口之箱子云云。惟查：
（一）右揭事實，業據被害人丙○○於警訊、偵查（見偵查卷第八頁正面、第四十七
      頁正面）及本院審理中指述綦詳，其於本院審理中指稱：當時伊全家剛搬到隔
      壁棟房子，該屋空著還沒有整理，裡面放一些自己的東西，偶爾還會過去，當
      天在一樓打掃，沒有看見被告如何進來。發現時被告手上拿著遙控汽車，是用
      木箱子裝著，裡面還有現金、股票等，伊是在樓下發現的，就把被告攔下來並
      報警。後來上樓發現屋內全部被翻動，伊不知道被告是如何進來的。伊住處一
      樓後面有圍牆等語（見本院八十八年十二月二十四日審理筆錄），並有贓物認
      領保管單、現場照片二張在卷足資佐證，從而被告侵入被害人所有之建築物內
      行竊之事證已臻明確。
（二）被告雖辯稱：是丁○○叫伊去幫忙搬東西，伊知道他要去偷東西，伊去是為了
      要知道丁○○將贓物放置何處，因為伊之前有向新莊分局的偵查員甲○○說丁○○有在偷東西，甲○○要伊注意贓物放何處。伊到的當時，沒有看到丁○○
      ，伊就自己進去屋內，準備出來時就被屋主發現云云（見本院八十八年十月一
      日、八十八年十月二十日訊問筆錄），證人甲○○於本院審理中雖亦證稱被告
      確有向其提過丁○○行竊，並表示將代為注意贓物藏置地點等語（見本院八十
      八年十月二十日訊問筆錄），然查被告若確係僅為察知丁○○放置贓物之地點
      ，而無竊盜之意圖，衡情其於丁○○未到現場之情形下，自無自行進入被害人
      之屋內並拿取被害人物品之理，是其上開所為，主觀上有不法所有之意圖甚明
      。又上開地點雖因被害人已經搬離而無人居住，惟屋內仍放置被害人所有之物
      品，被害人不定時仍會前往，案發時被害人甚且在屋內打掃之事實，業據被害
      人丙○○於本院審理中證述無訛，已如前述，是客觀上並無足以令人誤認該屋
      業經荒廢、屋內之物品係遭人棄置之情狀，從而被告另辯稱以為上開物品是沒
      有人的云云，無非卸責之詞，不足採信。
（三）再查被告於警訊中先則供稱：是綽號「阿福」之丁○○進入屋內行竊，並將物
      品整理好之後，再叫伊進入屋內將所竊得之物品拿出來。因丁○○常賣一些便
      宜貨給伊，對伊不錯，所以才幫他偷東西云云（見偵查卷第六頁正面、反面、
      第七頁正面），其於檢察官初次訊問中則稱：是丁○○提議去偷的，丁○○教
      伊如何進入，伊是從樓下鐵門進去。丁○○叫伊進去偷模型車，伊是直接上二
      樓拿東西，拿完就下樓，被屋主抓到，丁○○看到此情形就跑掉了。伊是一個
      人進去，丁○○在外面把風，是丁○○叫伊進去偷的云云（見偵查卷第三十六
      頁反面），其後則改稱：伊是從一樓爬牆進去的，是伊朋友「阿福」叫伊到二
      樓拿東西，「阿福」在外面接應。「阿福」說東西是他的。（東西既然是「阿
      福」的，何以要爬牆？）「阿福」說很久沒有回去了。（提示丁○○口卡，是
      否「阿福」？）不太像云云（見偵查卷第四十七頁反面、第四十八頁正面），
      後又供稱：伊所說的「阿福」不是丁○○，是別人云云（見偵查卷第五十二頁
      反面），其於本院審理中則供稱：是丁○○叫伊去幫忙搬東西，伊知道他要去
      偷東西，伊去是為了要知道丁○○將贓物放置何處，因為伊之前有向新莊分局
      的偵查員甲○○說丁○○有在偷東西，甲○○要伊注意贓物放何處。伊到的當
      時，沒有看到丁○○，伊就自己進去屋內，準備出來時就被屋主發現云云（見
      本院八十八年十月一日、八十八年十月二十日訊問筆錄），是被告就丁○○是
      否即為綽號「阿福」之人、是否與丁○○共同行竊、丁○○於案發時有無到現
      場、如在現場係參與行竊或在外接應、把風等情，所述前後不一，已難遽以採
      信，又證人丁○○於偵查及本院審理中均否認有與被告共同行竊之行為（見偵
      查卷第五十二頁反面、本院八十八年十二月二十四日審理筆錄），此外復查無
      其他積極證據足認丁○○亦有與被告共同行竊之事實，是被告此部分之供詞亦
      無可採信。本件事證明確，被告犯行洵堪認定，應依法論科。
二、核被告乙○○所為，係犯刑法第三百二十一條第一項第二款之踰越牆垣竊盜罪。
    被告曾於八十六年間，因違反槍砲彈藥刀械管制條例等案件，經本院判處應執行
    有期徒刑十月確定，於八十七年十一月二十三日縮短刑期假釋期滿執行完畢，有
    台灣高等法院刑案紀錄簡覆表在卷足參，其於有期徒刑執行完畢後，五年內再犯
    有期徒刑以上刑之本罪，為累犯，應依刑法第四十七條之規定，加重其刑。爰審
    酌被告犯罪之動機、目的、手段、犯罪所生危害及犯後態度等一切情狀，量處如
    主文所示之刑。
據上論斷，應依刑事訴訟法第二百九十九條第一項前段，刑法第三百二十一條第一項
第二款、第四十七條，判決如主文。
本案經檢察官陳盈錦到庭執行職務
中      華      民      國      八十九      年      一      月    七    日
                                  臺灣板橋地方法院刑事第二庭
                                      法  官  白  光  華
右正本證明與原本無異。
如不服本判決，應於判決送達後十日內，向本院提出上訴狀。
                                      書記官  韓  毓  寧
中      華      民      國      八十九      年      一      月    七    日
附錄本案所犯法條全文
刑法第三百二十一條
  犯竊盜罪而有左列情形之一者，處六月以上五年以下有期徒刑：
    一、於夜間侵入住宅或有人居住之建築物、船艦，或隱匿其內而犯之者。
    二、毀越門扇、牆垣或其他安全設備而犯之者。
    三、攜帶兇器而犯之者。
    四、結夥三人以上而犯之者。
    五、乘火災、水災或其他災害之際而犯之者。
    六、在車站或埠頭而犯之者。
  前項之未遂犯罰之。


司法院資訊處製作；財團法人民間司法改革基金會備份。
